臺灣嘉義地方法院民事裁定
111年度聲字第192號 
聲  請  人  臺灣新光商業銀行股份有限公司

法定代理人  李增昌  
代  理  人  范惠霞  
相  對  人  張欽源  


上列當事人間聲請行使權利事件，本院裁定如下：  
    主  文
相對人應於本裁定送達後二十一日內，就其因本院一０八年度執
全字第二十四號假扣押執行程序所受損害，向聲請人行使權利，
並向本院提出為行使權利之證明。
    理  由
一、按訴訟終結後，法院得依供擔保人之聲請，通知受擔保利益
    人於一定期間內行使權利並向法院為行使權利之證明，如受
    擔保利益人未證明已行使權利時，法院應依供擔保人之聲請
    ，以裁定命返還其提存物，民事訴訟法第104條第1項第3款
    後段定有明文。而上項規定於其他依法令供訴訟上之擔保者
    準用之，同法第106條復有明定。而上開所謂「訴訟終結」
    ，在因假扣押或假處分所供擔保之場合，因該擔保係為保障
    受擔保利益人因該假扣押或假處分所受損害而設，倘執行法
    院已依假扣押或假處分裁定為假扣押或假處分之執行，則在
    供擔保人撤回假扣押或假處分之執行前，受擔保利益人所受
    損害仍可能繼續發生，損害額既尚未確定，自難強令其行使
    權利，必待供擔保人已撤回假扣押或假處分之執行，始得謂
    為訴訟終結。
二、聲請意旨略以：聲請人與相對人間請求清償債務事件，聲請
    人前依鈞院108年度司裁全字第11號假扣押裁定，提供擔保
    新臺幣30萬元，經鈞院108年度存字第60號提存後，對相對
    人之財產假扣押執行在案（鈞院108年度執全字第24號）。
    因本案之執行標的業經鈞院108年度司執字第15424號拍定，
    聲請人為取回提存擔保金，依民事訴訟法第104條第1項第3
    款規定，聲請鈞院通知相對人於一定期間內行使權利等語。
三、經查，聲請人前開主張之事實，業據其提出上開文件影本為
    證，並經本院依職權調閱本院108年度司裁全字第11號假扣
    押卷、108年度執全字第24號假扣押執行卷、108年度司執字
    第15424號債務執行卷、108年度存字第60號擔保提存卷等卷
    宗審核無訛。因上開假扣押執行之標的已拍定，且聲請人亦
    已撤回假扣押執行，可謂訴訟業已終結。從而，聲請人聲請
    通知受擔保利益人即相對人於一定期間內行使權利，為有理
    由，應予准許，爰裁定如主文所示。　
中　　華　　民　　國　　111 　年　　9 　　月　　30　　日
                  民事第二庭法　官　陳婉玉 
以上正本係照原本作成。
如不服本裁定，應於本裁定送達後10日內，以書狀向本院提出抗
告狀（須按對造人數提出繕本）並繳納抗告費新臺幣1,000元。 
中　　華　　民　　國　　111 　年　　9 　　月　　30　　日
                            書記官　方瀅晴